【裁判字號】    91,上訴,3731
【裁判日期】    920225
【裁判案由】    強盜等
【裁判全文】
臺灣高等法院刑事判決                          九十一年度上訴字第三七三一號
    上  訴  人
    即  被  告  丙○○
    指定辯護人  本院甲○辯護人王永炫
右上訴人因強盜等案件，不服臺灣新竹地方法院九十一年度訴字第五一二號，中華民
國九十一年十月四日第一審判決（起訴案號：臺灣新竹地方法院檢察署九十一年度偵
字第二八四六號）提起上訴，本院判決如左：
    主  文
上訴駁回。
    事  實
一、丙○○自民國（下同）八十三年起因竊盜、偽造文書及違反麻醉藥品管理條例等
    案件，分別經本院、原審判處有期徒刑一年二月、四月、六月及九月確定，前三
    罪並經定應執行刑為有期徒刑二年，刑期自八十四年十一月二十一日起算，於八
    十五年七月二十五日假釋出監；另於八十五年間復因竊盜及違反麻醉藥品管理條
    例等案件，經原審分別判處有期徒刑一年十月及八月確定，經定應執行刑為有期
    徒刑二年，刑期自八十六年二月十一日起算，前案假釋亦因而撤銷接續執行，於
    八十七年五月十三日復因假釋出監；另又於八十七年間再因竊盜及違反毒品危害
    防制條例等案件，經原審分別判處有期徒刑一年十月、九月確定，二罪並經定應
    執行刑為有期徒刑二年五月，刑期自八十九年四月十四日起算，前案假釋亦因而
    撤銷接續執行，甫於九十年七月二十六日假釋出獄。丙○○於出獄後，竟不知警
    惕，有犯竊盜罪之習慣，基於意圖為自己不法所有之概括犯意，自九十年十月十
    五日起至同年十一月十四日止，先後在新竹縣、市犯下多件竊盜案件（已經本院
    以九十一年度上訴字第二四六二號判決確定），並於九十一年二月八日（農曆十
    二月二十七日即農曆春節前夕）經原審裁定具保停止羈押當庭釋放後，仍不知記
    取教訓把握機會重新做人，隨即持續施用毒品，復因缺錢使用並仍在新竹縣、市
    地區犯下多次竊盜案件（現由檢察官併由臺灣高等法院審理中），使新竹縣、市
    地區民眾受害甚深，其假釋亦因而再度撤銷（尚不構成累犯）。
二、丙○○另意圖為自己不法之所有，於九十一年三月二十五日凌晨四時許之夜間，
    身穿羅際堂之軍服（竊取羅際堂軍服案件部分，已由檢察官另行處理），攜帶其
    所有足以攻擊人身，危害人生命、身體安全，在客觀上具有危險性可供兇器使用
    之菜刀一把，於夜間侵入新竹縣新豐鄉福興村圓山子一０九之二號乙○○之已興
    建完成而未安裝大門但已由乙○○居住在該處之住宅。丙○○先以乙○○所有放
    在住宅內地上之客觀上可供兇器用之螺絲起子一把欲撬開進入乙○○房間之門鎖
    ，然因無法撬開，丙○○另拾起地上之鐮刀一把放在身上，至乙○○於住宅內所
    使用之房間浴廁外，將浴廁之窗戶拆下，逾越該窗戶之安全設備侵入乙○○睡覺
    之房間。丙○○侵入房間後，本起意竊盜，發現乙○○在內睡覺起身，竟變更為
    強盜之犯意，即取出菜刀喝令乙○○不要動，並將放在房間地上之電線、棉被綑
    綁乙○○，以此強暴方式至使乙○○不能抗拒而強行取走乙○○放在房內電冰箱
    旁黑色皮包內之新臺幣（下同）二萬五千元及翻譯機等物品。丙○○取得前開物
    品後，即在該房內吃東西及抽煙並與乙○○聊天，其發現乙○○注意其軍服上「
    羅際堂」之名牌後，即以鐮刀將名牌割下放在軍服上衣口袋內，隨即將乙○○鬆
    綁，並向乙○○誆稱係因缺錢用，嗣後會還錢等語後即離開該房間欲離開該處。
    乙○○被鬆綁後，即追出並在住處門外與丙○○扭打因而受有頭部及臉部傷害（
    傷害部分未據告訴），隨即制伏丙○○，原放在軍服上之「羅際堂」名牌掉落地
    上。丙○○被制伏後，主動取出該二萬五千元交還乙○○，要求乙○○勿通知警
    方。於丙○○離開後，乙○○即報警處理，經警採驗乙○○房間內煙蒂之ＤＮＡ
    後，始查獲係丙○○所犯，並扣得菜刀一把。
二、案經乙○○訴由新竹縣警察局移送臺灣新竹地方法院檢察署檢察官偵查起訴。
    理  由
一、右揭事實業據被告丙○○於警訊、偵查中、原審時及本院審理時所供認不諱，核
    與被害人乙○○於警訊、偵查中及原審審理時指訴遭強盜之情節相符。並有扣案
    被告所有犯案之菜刀一把可資證明，而被告於案發時所吸用完而留置現場之香煙
    煙蒂，經送請內政部警政署刑事警察局鑑驗結果認煙蒂檢出之ＤＮＡ與被告丙○
    ○之ＤＮＡ相同等情，亦有該局九十一年五月一日刑醫字第０９１００７２４７
    ７號鑑驗書一紙在卷可證（見偵查卷宗第六十三頁），足認被告前開自白確與事
    實相符，本件事證已經明確，被告犯行足以認定，應予以依法論罪科刑。被告雖
    於本院另辯稱：本件犯行應屬準強盜罪與另案有連續犯之關係，應合併審理，然
    查被告在本案中雖起意竊盜，然於著手時已升高為強盜犯意而為，係屬一般強盜
    犯行，當與準強盜罪之構成要件有間，所辯與另案有連續犯之關係，尚無可採。
二、被告於夜間侵入平日已由被害人所居住而尚在興建中之住宅；又將房間內之窗戶
    拆下，窗戶係供通風之安全設備，並非供人爬進爬出之用，爬窗行竊，自係踰越
    安全設備竊盜，且扣案之菜刀一把及被害人所有之鐮刀一把、螺絲起子一支，均
    足以攻擊人身客觀上足對人生命、身體、安全構成威脅，當屬具有危險性之兇器
    。核被告所為，係觸犯刑法第三百二十八條第一項之強盜罪而有刑法第三百二十
    一條第一項第一、二、三款之情形，應依刑法第三百三十條第一項之加重強盜罪
    論科。被告有事實欄所載之前案，雖有本院被告全國前案記錄表一份為證，然尚
    未構成累犯，已如上述，公訴人認被告前案情形有累犯之情尚有未洽，併予敘明
    。
三、原審認被告罪證明確，並適用刑法第三百三十條第一項、第三十八條第一項第二
    款之規定，並審酌被告年輕力壯，不思自食其力，僅因缺錢使用，竟攜帶兇器趁
    被害人已興建完成之住宅尚未加裝大門之際，於夜間侵入住宅並以翻越窗戶安全
    犯罪動機、目的及手段，及被告前已因竊盜案件被法院羈押，嗣經具保停止羈押
    釋放後不思重新做人，而仍再犯多起竊盜及施用毒品案件之，及被害人之損失尚
    微，被告犯後坦承犯行，深具悔意，態度尚稱良好等一切情狀，量處有期徒刑七
    年二月。對於扣案之菜刀一把，認係供犯罪所用之物，且為被告所有，為被告供
    認在卷，爰依刑法第三十八條第一項第二款之規定併予宣告沒收。經核原判決認
    事用法，並無不合，量刑亦屬妥適，上訴人即被告上訴意旨認本案與他案有連續
    犯之關係，應一併審理，指摘原判決不當，並無理由，已如前述，應予駁回。
據上論斷，應依刑事訴訟法第三百六十八條，判決如主文。
本案經檢察官費玲玲到庭執行職務。
中      華      民      國      九十二      年      二    月  二十五    日
                              臺灣高等法院刑事第十六庭
                                  審判長法  官  許  增  男
                                        法  官  陳  孟  瑩
                                        法  官  周  煙  平
右正本證明與原本無異。
如不服本判決應於收受送達後十日內向本院提出上訴書狀，其未敘述上訴之理由者並
得於提起上訴後十日內向本院補提理由書（均須按他造當事人之人數附繕本）。
                                        書記官  蕭  麗  珍
中      華      民      國      九十二      年      三    月     三     日
附錄    本判決論罪科刑法條
刑法第三百三十條第一項
犯強盜罪而有第三百二十一條第一項各款情形之一者，處七年以上上有期徒刑。


司法院資訊處製作；財團法人民間司法改革基金會備份。
